臺灣高雄地方法院民事判決
111年度雄簡字第539號
原      告  國泰世紀產物保險股份有限公司

法定代理人  陳萬祥  
訴訟代理人  鄭世彬  
            鄭安雄  
被      告  洪誌良  

上列當事人間損害賠償事件，本院於民國111年10月19日言詞辯
論終結，判決如下：
    主  文
原告之訴駁回。
訴訟費用由原告負擔。
    事實及理由
一、原告主張：被告駕駛車牌號碼000-0000號自用小貨車，於民
    國109年9月22日15時30分許，沿高雄市鼓山區中華一路南往
    北外側車道行駛，撞擊同方向行駛在中間車道在該處同向右
    轉原告所承保訴外人黃偉倫駕駛之車牌號碼000-0000號自用
    小客車( 下稱系爭小客車) ，被告應有未保持安全間隔行駛
    之過失；系爭小客車因而受損，支付修理費用新臺幣( 下同
    ) 106,402 元( 工資21,448 元、零件41,449 元、烤漆38,4
    38元、營業稅5,067元) ，原告依保險法第53條，民法第184
     條、第191 之2 及196 條規定，請求被告賠償損害。聲明
    ：被告應給付原告106,402 元及自起訴狀繕本送達翌日起至
    清償日止，按週年利率5%計算之利息。
二、被告則以：原告請求並無理由，當時是系爭小客車擦撞伊，
    伊認為本件肇事責任應該歸屬原告承保之車輛，伊不負理賠
    責任等語。聲明：請求駁回原告之訴。
三、本院的判斷：
  ㈠按民事訴訟如係由原告主張權利者，應先由原告負舉證之責
    ，若原告先不能舉證，以證實自己主張之事實為真實，則被
    告就其抗辯之事實即令不能舉證，或其所舉證據尚有疵累，
    亦應駁回原告之請求（最高法院100 年度台上字第415號判
    決意旨參照）。又侵權行為損害賠償之請求，除須有實際損
    害之發生及責任原因之事實外，尚須其間有因果關係之存在
    。且被害人就加害人不法侵害其權利，致其受有損害之事實
    ，應負舉證責任。原告主張系爭小客車在上開時地與被告所
    駕駛小貨車發生撞擊固為被告所不爭執，但被告否認有何過
    失，且抗辯當時係遭原告承保之車輛撞擊，原告自應舉證證
    明本件車禍之發生被告有過失責任，才能代位請求被告賠償
    損害。
  ㈡本件經向高雄市政府警察局交通警察大隊函調本件肇事資料
    ，經提出交通事故初步分析研判表載明「肇事經過雙方各執
    一詞，雙方車均已移動現場，無現場及跡證可供測繪，肇事
    因素建議當事人申請鑑定」，足認本件事故發生後因現場已
    移動無法判斷肇事責任歸屬。再者，經本院送請高雄市政府
    警察局車輛行車事故鑑定委員會鑑定，該會亦以跡證不明，
    無法鑑定為由函覆本院。而依原告提出之修理車所示，系爭
    小客車係左後車受損、被告之車則位在右後車位置受撞擊，
    僅可認兩車當時是有發生擦撞，擦撞之原因為何，又被告與
    黃偉倫之談話紀錄亦各執一詞，不能作為被告確實有過失責
    任之證明。是原告並未舉證證明被告就本件車禍之發生有何
    過失責任而應負損害賠償責任，此外亦無其他證據證明被告
    就本件車禍有何故意或過失而應負侵權行為損害賠償責任。
四、綜上所述，原告依侵權行為及保險法代位權之法律關係，請
    求被告給付106,402 元及自起訴狀繕本送達翌日起至清償日
    止，按週年利率5%計算之法定遲延利息，為無理由，應予駁
    回    。
五、結論：原告之訴為無理由。本件訴訟費用1,100 元，依民事
    訴訟法第78條規定，應由原告負擔。
六、本件事證已臻明確，兩造其餘攻擊防禦方法及所舉證據，經
    審酌結果，與本件判決結論均無影響，爰不一一論述，附此
    說明。
中　　華　　民　　國　　111 　年　　10　　月　　31　　日
                    高雄簡易庭　法　官  張茹棻
以上正本係照原本作成。
如不服本判決，應於送達後20日內，向本院提出上訴狀並表明上
訴理由，如於本判決宣示後送達前提起上訴者，應於判決送達後
20日內補提上訴理由書（須附繕本）。
中　　華　　民　　國　　111 　年　　10　　月　　31　　日
                                書記官  黃振祐